臺灣臺中地方法院刑事判決　　　九十四年度訴字第三五七一號
公　訴　人　臺灣臺中地方法院檢察署檢察官
被　　　告　Ｒ○○
選任辯護人　陳慶祥律師
被　　　告　寅○○
　　　　　　　　　　押)
　　　　　　癸○○
　　　　　　　　　　押)
　　　　　　宇○○
右　一　人
選任辯護人　胡昇寶律師
被　　　告　Ｘ○○
　　　　　　　　　　押）
　　　　　　壬○○
　　　　　　　　　　押）
　　　　　　巳○○
　　　　　　辛○○
　　　　　　辰○○
　　　　　　　　　　灣臺中監獄執行中）
　　　　　　Ｅ○○
　　　　　　Ｊ○○
　　　　　　　　　　在臺灣臺中監獄執行中）
上列被告等因常業詐欺等案件，經檢察官提起公訴（九十四年度
偵字第一一五三九、一一九一六、一一九六三、一三三三四號）
，本院合議庭裁定由受命法官獨任進行簡式審判程序，判決如下
：
    主    文
Ｒ○○共同以犯意圖為自己不法之所有，以詐術使人將本人之物
交付之罪為常業，處有期徒刑參年貳月。又共同連續意圖為自己
不法之所有，以恐嚇使人將本人之物交付，處有期徒刑參年。應
執行有期徒刑陸年。
寅○○共同以犯意圖為自己不法之所有，以詐術使人將本人之物
交付之罪為常業，處有期徒刑貳年貳月。又共同連續意圖為自己
不法之所有，以恐嚇使人將本人之物交付，處有期徒刑貳年。應
執行有期徒刑肆年。
癸○○共同以犯意圖為自己不法之所有，以詐術使人將本人之物
交付之罪為常業，處有期徒刑貳年貳月。又共同連續意圖為自己
不法之所有，以恐嚇使人將本人之物交付，處有期徒刑貳年。應
執行有期徒刑肆年。
宇○○共同以犯意圖為自己不法之所有，以詐術使人將本人之物
交付之罪為常業，處有期徒刑貳年。又共同連續意圖為自己不法
之所有，以恐嚇使人將本人之物交付，處有期徒刑壹年捌月。應
執行有期徒刑參年陸月。
Ｘ○○共同以犯意圖為自己不法之所有，以詐術使人將本人之物
交付之罪為常業，處有期徒刑壹年陸月。又共同連續意圖為自己
不法之所有，以恐嚇使人將本人之物交付，處有期徒刑壹年貳月
。應執行有期徒刑貳年陸月。
壬○○共同以犯意圖為自己不法之所有，以詐術使人將本人之物
交付之罪為常業，處有期徒刑壹年貳月。又共同連續意圖為自己
不法之所有，以恐嚇使人將本人之物交付，處有期徒刑壹年。應
執行有期徒刑貳年。
巳○○共同連續意圖為自己不法之所有，以詐術使人將本人之物
交付，累犯，處有期徒刑壹年貳月。
辛○○共同連續意圖為自己不法之所有，以詐術使人將本人之物
交付，處有期徒刑壹年。
辰○○連續幫助意圖為自己不法之所有，以詐術使人將本人之物
交付，處有期徒刑壹年。
Ｅ○○連續幫助意圖為自己不法之所有，以詐術使人將本人之物
交付，處有期徒刑壹年。
Ｊ○○連續幫助意圖為自己不法之所有，以詐術使人將本人之物
交付，累犯，處有期徒刑玖月。
    犯罪事實
一、Ｒ○○與卯○○（由本院另行審結）為夫妻，寅○○則為卯
    ○○之弟，三人與常居大陸之潘凱辰（由檢察官另案偵辦）
　　共組詐欺與恐嚇取財集團，該犯罪集團在台灣地區即以Ｒ○○、卯○○、寅○○為首，Ｒ○○與寅○○負責與大陸共犯
  　聯絡，Ｒ○○並提供其以不詳方式取得之人頭帳戶，寅○○
　　與卯○○則持人頭帳戶之提款卡在台中縣、市等地之提款機
　  提領被害人受詐欺或恐嚇而匯入人頭帳戶內之款項（俗稱車
    手），此外Ｒ○○與寅○○亦分別雇用癸○○、Ｘ○○、宇
　　○○等人同樣擔任車手，癸○○另聽從Ｒ○○之指使收購或
　  承租人頭帳戶以供該犯罪集團使用，且雇用其弟壬○○為司
    機，由壬○○以車號Ｒ5－2201號自小客車搭載癸○○四處
　　向他人收購、承租存摺並提領贓款，壬○○並多次將購買或
　  承租帳戶之代價交付出賣或出租之人。其等七人即為謀生計
　　，而基於以犯詐欺取財罪為業之共同犯意聯絡，及意圖為自
　　己不法之所有以恐嚇使人交付財物之概括犯意聯絡，於民國
　　九十四年一月間起至同年七月間止，由Ｒ○○聯繫大陸共犯
　　實施如附表所示之詐騙及恐嚇手法，致乙○○等五十一名被
　　害人或因受欺瞞後陷於錯誤，或因受恐嚇後心生畏懼，而匯
　　款至Ｒ○○所提供及癸○○收購或承租之帳戶內，其等各次
　　犯行，均詳如附表所示；其中壬○○基於上述常業詐欺之共
　　同犯意聯絡，更將其在國泰世華商業銀行台中文心分行所開
　　設之000000000000000號帳戶，供向附表編
　　號25之被害人Ｓ○○詐欺取財之用；嗣待被害人匯出款項後
　　，即由寅○○、卯○○、宇○○、癸○○、Ｘ○○等車手負
　　責提領，而得手新台幣（下同）一千萬元以上，Ｒ○○、卯
　　○○、寅○○、宇○○等人再將部分得手之贓款匯給大陸之
　　共犯，至寅○○等車手則按月向Ｒ○○領取薪水。
二、巳○○前曾於八十九年間因違反著作權法案件，經本院判處
    有期徒刑五月，得易科罰金確定，於八十九年十一月一日繳
    清罰金執行完畢；惟其不知警惕，明知將本身所開立之帳戶
    任意提供他人使用，易被他人作為財產犯罪供被害人匯款所
    用之工具，竟不以為意，而與癸○○共同意圖為自己不法之
    所有，並基於概括之犯意聯絡，先於九十四年五月三十日前
    某不詳時、地，將其在大里郵局所開設第00000000
    000000000號帳戶之存摺、提款卡及密碼出售給癸○○，幫助該集團對附表編號46之被害人未○○詐欺取財之
    用。另辛○○亦明知出售帳戶給他人使用，將有上述後果，
    竟亦與癸○○基於意圖為自己不法所有之共同概括犯意，先
    於九十四年六月二十一日前不詳時地，將其在大里郵局所開
    設第00000000000000000號帳戶之存摺、
    提款卡及密碼出售給癸○○，幫助該集團對附表編號11之被
    害人丙○○詐欺取財之用。嗣癸○○之該詐欺集團以附表編
    號11所載方法欺瞞被害人丙○○，致其陷於錯誤，而誤從該
    詐騙集團之指示，匯款二百九十九萬八千八百十一元至辛○○上開所提供之帳戶後，癸○○隨即將其中一百萬元轉匯至
　　巳○○前揭帳戶內；其後巳○○、辛○○即各承上開與癸○○之共同概括犯意聯絡，明知各自帳戶所匯入之金額乃癸○○與其詐欺集團犯罪之所得，竟均聽從癸○○之指示，在癸○○之協同下，均於九十四年六月二十二日至台中大里郵局
　　以存摺及印章提領現款，巳○○、辛○○各領得八十萬元及
　  七十九萬元後，皆交給癸○○，再分向癸○○領取五千元及
　　一萬餘元之報酬。
三、Ｊ○○前曾於八十四年間因違反麻醉藥品管理條例案件，經
    臺灣高等法院臺中分院判處有期徒刑八月確定，又於八十五
    年間因違反麻醉藥品管理條例之販賣及非法施用麻醉藥品等
    案件，由本院判處有期徒刑三年二月及八月確定，上述三罪
    並經定應執行刑為有期徒刑四年三月；惟其復於八十六年間
    因違反藥事法案件，由本院判處有期徒刑六月確定，且於上
    述應執行刑有期徒刑四年三月之後接續執行，至八十八年七
    月二日假釋出獄；然Ｊ○○再於假釋期間內因施用第二級毒
    品案件，為本院判處有期徒刑五月確定，經與上開假釋經撤
    銷後之殘刑有期徒刑二年四月八日接續執行後，於九十二年
    十月二十六日始執行完畢。辰○○可預見其所申請之中國信
　　託銀行新竹分行（附表編號7）、新竹樹林頭分行（附表編
　  號33之1）及所持有之張雄威新竹郵局東門分行（附表編號1
    之1、8）、中國信託銀行新竹分行（附表編號38）、曾發達
    中國信託銀行新竹分行（附表編號2）、陳俊豪寶華商業銀
　　行新竹分行（附表編號28、45）（以上張雄威、曾發達、陳
　  俊豪帳戶係辰○○所購買）、Ｊ○○可預見其所申請之華南
    商業銀行北台中分行（附表編號47）及所介紹癸○○購買之
　　廖乾坤上海商業儲蓄銀行華江分行（附表編號4）、黃上苗
　  台中郵局新社分行（附表編號11之4）、廖資發台中潭子郵
    局（附表編號49）、Ｅ○○可預見其所介紹癸○○承租之陳
　　林惠珠中國信託銀行公益分行（附表編號20）、張文宏台中
　　西屯郵局（附表編號21）、陳金龍井鄉新庄郵局（附表編
　  號5）、吳維錡南投郵局碧山分行（附表編號11之1）、高
    昌台中大肚郵局（附表編號18）之存摺及提款卡如交付給癸○○，癸○○及其所屬之犯罪集團將藉所蒐集之各帳戶存摺
　  及提款卡以遂行其財產上犯罪之目的，竟仍不顧他人可能遭
    受財產上損害之危險，而基於幫助癸○○及其所屬之犯罪集
　　團犯詐欺取財之不確定故意及概括犯意，由辰○○、Ｊ○○
　　、Ｅ○○或各該帳戶之申請人，於開戶並取得存摺、提款卡
　　後之某日，在不詳地點，將前揭帳戶之存摺、提款卡、身分
　　證影本及印章以三千元至八千元之代價出售或出租給癸○○
　　，並告知提款卡之密碼，而容許癸○○及其所屬犯罪集團藉
　　其帳戶存摺及提款卡以遂行詐欺取財之犯罪。嗣癸○○取得
　　上開帳戶後，將該帳戶之存摺及提款卡交給Ｒ○○或寅○○
　　，由Ｒ○○及寅○○與大陸共犯聯絡並告知帳戶帳號，再由
　　大陸共犯以詐騙或恐嚇取財之手法詐欺或恐嚇不特定人匯款
　　至上開帳戶，所有被害人、犯罪時間、人頭姓名、人頭帳戶
　　帳號、詐騙及恐嚇手法及所得金額詳如附表編號1之1、2、
　　4、5、7、8、11之1、11之2、11之4、21、20、25、28、38
　　、45、46、47、4918、33之1所示。
四、Ｅ○○承前述幫助詐欺之不確定概括犯意，將其所有之中國
　　農民銀行南屯方行帳號00000000000號帳戶之存
　  摺及提款卡，於九十四年四月五日，在某不詳處所，以三千
    元之代價出賣給某一真實姓名年籍不詳、自稱陳先生之成年
　　人，並告知提款卡之密碼，而容許該人藉其帳戶存摺及提款
　  卡以遂行詐欺取財犯罪。嗣陳先生及其所屬詐欺集團即基於
    為自己不法所有之意圖，在ＹＡＨＯＯ網站上向不特定人佯
　　稱拍賣沙發椅一張，而為邱仲萱上網標得後，該詐欺集團即
　  要求邱仲萱先行匯款，致邱仲萱陷於錯誤而匯款一千九百元
    至Ｅ○○上開農民銀行帳戶，事後邱仲萱因未能取得沙發椅
    ，始知受騙。
五、案經台中市警察局第六分局、台中縣警察局清水分局報告，
　　及臺灣臺中地方法院檢察署檢察官指揮內政部警政署刑事警
　　察局偵查起訴。
    理    由
一、上開犯罪事實業據被告Ｒ○○、寅○○、癸○○、宇○○、
    Ｘ○○、壬○○、巳○○、辛○○、辰○○、Ｅ○○及Ｊ○○於本院審理時自白認罪，並有下列各項證據方法足認被告
    Ｒ○○等十一人之自白與事實相符，亦可採為證據：
    1.附表編號１部分，被害人乙○○於警詢時之陳述、郵政國
    　內匯款執據及臺灣銀行匯出匯款用紙影本各一張、新竹東
    　門郵局張雄威帳戶之開戶資料影本一份及客戶歷史交易清
    　單影本一張。
    2.附表編號２部分，被害人ａ○○於警詢時之陳述、中國信
    　託客戶交易明細表影本三張、中國信託商業銀行新竹分行
    　曾發達帳戶之帳戶歷史交易查詢一份。
    3.附表編號３部分，被害人ｄ○○於警詢時之陳述、中國信
    　託商業銀行存款存摺影本一份、臺灣新光商業銀行西屯分
    　行張文宏帳戶之開戶基本資料及交易往來明細等影本各一
    　份。
    4.附表編號４部分，被害人ｅ○○於警詢時之陳述、土地銀
    　行汐止分行存款存摺影本一份、上海商業儲蓄銀行華江分
    　行廖乾坤帳戶之開戶資料及往來明細等影本各一份。
    5.附表編號５部分，被害人Ｇ○○於警詢時之陳述、中華郵
    　政公司自動櫃員機交易明細表影本一張、龍井新庄郵局陳
    　金帳戶之開戶基本資料及客戶歷史交易清單等影本各一
    　份。
    6.附表編號６部分，被害人Ｃ○○於警詢時之陳述、中華郵
    　政公司自動櫃員機儲戶交易明細表影本二張、中壢頂壢郵
    　局蕭志清帳戶之基本資料影本一紙。
    7.附表編號７部分，被害人己○○於警詢時之陳述、中國信
    　託客戶交易明細表影本四張。
    8.附表編號８部分，被害人戌○○於警詢時之陳述、郵政國
    　內匯款單影本一張、新竹東門郵局張雄威帳戶之開戶資料
    　影本一份及客戶歷史交易清單影本一張。
    9.附表編號９部分，被害人Ｌ○○於警詢時之陳述、竹山東
    　埔蚋郵局許志卿帳戶之開戶資料及客戶歷史交易清單等影
    　本各一份。
    10.附表編號10部分，被害人丑○○於警詢時之陳述。
    11.附表編號11部分，被害人丙○○於警詢時之陳述、草屯碧
    　山郵局吳維錡帳戶之開戶資料及查詢帳戶最近交易資料等
    　影本各一份、大里郵局辛○○帳戶之開戶資料及客戶歷史
    　交易清單等影本各一份、新社郵局黃上苗帳戶之開戶資料
    　及客戶歷史交易清單等影本各一份、鳳山新富郵局劉鳳娣
    　帳戶之開戶資料影本一份。
    12.附表編號12部分，被害人Ｍ○○於警詢時之陳述、中華郵
    　政公司自動櫃員機儲戶交易明細表影本二張。
    13.附表編號13部分，被害人子○○於警詢時之陳述。
    14.附表編號14部分，被害人午○○於警詢時之陳述。
    15.附表編號15部分，被害人蔡經緯於警詢時之陳述、郵政國
    　內匯款執據影本一張、桃園大園郵局戴宗狄帳戶之開戶資
    　料影本一份。
    16.附表編號16部分，被害人Ｔ○○於警詢時之陳述、聯邦銀
    　行匯款通知單影本一張。
    17.附表編號17部分，被害人Ｑ○○○於警詢時之陳述、郵政
    　國內匯款執據影本一張、花蓮國安郵局方建文帳戶之開戶
    　資料影本一份。
    18.附表編號18部分，被害人味丹公司襄理張雄輝於警詢時之
    　陳述、恐嚇信件一封、利用注射針筒對味丹公司產品注射
    　之照片五張、證人高昌之警詢筆錄、郵政國內匯款執據
    　影本二張、大肚郵局高昌帳戶之開戶資料及交易往來明
    　細等影本各一份。
    19.附表編號19部分，被害人Ｙ○○○○於警詢時之陳述、臺
    　灣銀行自動櫃員機交易明細表影本八張、上海商業儲蓄銀
    　行土城分行鄭鴻泉帳戶之開戶資料及往來明細暨轉匯入相
    　關資料等影本各一份。
    20.附表編號20部分，被害人Ｂ○○於警詢時之陳述、中國信
    　託商業銀行公益分行陳林惠珠帳戶之帳戶歷史交易查詢影
    　本一份。
    附表編號21部分，被害人庚○○於警詢時之陳述、台中西
    　屯郵局張文宏帳戶之開戶資料及客戶歷史交易清單等影本
    　各一份。
    附表編號22部分，被害人Ｖ○○於警詢時之陳述、臺灣銀
    　行自動櫃員機交易明細表影本一張、台北國際商業銀行海
    　山分行鄭鴻泉帳戶之歷史明細檔查詢單影本一份。
    附表編號23部分，被害人黃○○於警詢時之陳述、國泰世
    　華商業銀行埔墘分行鄭鴻泉帳戶之基本資料、交易明細資
    　料、存摺存款交易查詢等影本各一份。
    附表編號24部分，被害人Ｏ○○於警詢時之陳述。
    附表編號25部分，被害人Ｓ○○於警詢時之陳述、郵政儲
    　金匯業局自動櫃員機儲戶交易明細表影本一紙。
    附表編號26部分，被害人詹朝根於警詢時之陳述、郵政國
    　內匯款執據影本一紙。
    附表編號27部分，被害人戊○○於警詢時之陳述。
    附表編號28部分，被害人Ｐ○○於警詢時之陳述、臺灣銀
    　行自動櫃員機交易明細表影本一張、寶華商業銀行新竹分
    　行陳俊豪帳戶之開戶資料及往來明細等影本各一份。
    附表編號29部分，被害人天○○於警詢時之陳述、萬泰商
    　業銀行土城分行鄭鴻泉帳戶之基本資料及往來交易明細等
    　影本各一份。
    附表編號30部分，被害人丁○○於警詢時之陳述、郵政國
    　內匯款單影本一紙、桃園縣八德巿麻園郵局廖福興帳戶之
    　開戶資料影本一份。
    附表編號31部分，被害人Ａ○○於警詢時之陳述、中華郵
    　政公司自動櫃員機儲戶交易細表影本一紙。
    附表編號32部分，被害人玄○○於警詢時之陳述、ATM提
    　款機交易細表影本二張、聯邦商業銀行北投分行李羿駖帳
    　戶之基本資料影本一份。
    附表編號33部分，被害人ｃ○○○於警詢時之陳述、郵政
    　國內匯款執據及第一銀行自動付款機交易明細表影本各一
    　張、安泰商業銀行竹北分行薛英柏帳戶之開戶資料影本一
    　份。
    附表編號34部分，被害人甲○○於警詢時之陳述、臺灣土
    　地銀行土城分行鄭鴻泉帳戶之帳戶基本資料明細及客戶歷
    　史交易明細查詢等影本各一紙。
    附表編號35部分，被害人Ｆ○○於警詢時之陳述、國泰世
    　華商業銀行埔墘分行鄭鴻泉帳戶之基本資料、交易明細資
    　料、存摺存款交易查詢等影本各一份。
    附表編號36部分，被害人Ｉ○○於警詢時之陳述、國泰世
    　華商業銀行埔墘分行鄭鴻泉帳戶之基本資料、交易明細資
    　料、存摺存款交易查詢等影本各一份。
    附表編號37部分，被害人宙○於警詢時之陳述、國泰世華
    　商業銀行埔墘分行鄭鴻泉帳戶之基本資料、交易明細資料
    　、存摺存款交易查詢等影本各一份。
    附表編號38部分，被害人地○○於警詢時之陳述、中國信
    　託客戶交易明細表影本三張、中國信託商業銀行新竹分行
    　張雄威帳戶之帳戶歷史交易查詢影本一份。
    附表編號39部分，被害人Ｕ○○於警詢時之陳述、誠泰銀
    　行土城分行鄭鴻泉帳戶之存款帳戶存提交易明細查詢影本
    　一張。
    附表編號40部分，被害人酉○○於警詢時之陳述、誠泰銀
    　行土城分行鄭鴻泉帳戶之存款帳戶存提交易明細查詢影本
    　一張。
    附表編號41部分，被害人Ｎ○○於警詢時之陳述、誠泰銀
    　行土城分行鄭鴻泉帳戶之存款帳戶存提交易明細查詢影本
    　一張。
    附表編號42部分，被害人ｆ○○於警詢時之陳述、中國信
    　託客戶交易細單影本二紙。
    附表編號43部分，被害人申○○於警詢時之陳述、臺灣新
    　光商業銀行西屯分行張文宏帳戶之開戶基本資料及交易往
    　來明細等影本各一份。
    附表編號44部分，被害人亥○○於警詢時之陳述、被害人
    　亥○○之郵局存摺影本一份。
    附表編號45部分，被害人ｂ○○於警詢時之陳述、寶華商
    　業銀行新竹分行陳俊豪帳戶之開戶資料及往來明細等影本
    　各一份。
    附表編號46部分，被害人未○○於警詢時之陳述、大里郵
    　局巳○○帳戶開戶資料及客戶歷史交易清單等影本各一份
    　，及郵政國內匯款單、國泰世華商業銀行匯出匯款用紙、
    　台中巿第二信用合作社電腦匯款申請書等影本各一張。
    附表編號47部分，被害人Ｈ○○於警詢時之陳述、華南商
    　業銀行北台中分行Ｊ○○帳戶之開戶基本資料及存款往來
    　明細表等影本各一份。
    附表編號48部分，被害人Ｄ○○於警詢時之陳述、台中英
    　才郵局廖泌欽帳戶之開戶資料及客戶歷史交易清單等影本
    　各一份。
    附表編號49部分，被害人賀成才於警詢時之陳述、郵政國
    　內匯款單影本一張、潭子郵局廖資發帳戶之開戶資料及查
    　詢帳戶最近交易資料等影本各一份。
    附表編號50部分，被害人Ｚ○○於警詢時之陳述。
    附表編號51部分，被害人Ｋ○○於警詢時之陳述、中國信
    　託商業銀行新竹分行賴金明帳戶之帳戶歷史交易查詢影本
    　一份。
    關於犯罪事實欄四所載被告Ｅ○○之犯行部分，則有被害
    　人邱仲萱於警詢時之陳述、上海商業儲蓄銀行自動櫃員機
    　交易明細表影本一張、中國農民銀行南屯分行Ｅ○○帳戶
    　之開戶資料影本一份等證據方法可證。
    此外，尚有被告寅○○、癸○○、宇○○、Ｘ○○於偵查
      中具結之證詞，被告寅○○匯款至Ｒ○○中國信託帳戶之
      錄影帶影像照片一張，行動電話門號：0000000000與0000
      000000號之基地台路徑分析表，行動電話門號：00000000
      00、0000000000、0000000000與0000000000雙向通聯紀錄
      等附卷可參。
    綜合前述，本件事證明確，前揭被告Ｒ○○、寅○○、癸○○、宇○○、Ｘ○○、壬○○、巳○○、辛○○、辰○○、
    Ｅ○○及Ｊ○○等十一人之犯行，均足可認定。
二、核被告Ｒ○○、寅○○、癸○○、宇○○、Ｘ○○、壬○○
　　所為，係犯刑法第三百四十條之常業詐欺罪及同法第三百四
　　十六條第一項之恐嚇取財罪。被告巳○○、辛○○所為，係
　　犯刑法第三百三十九條第一項之詐欺取財罪及同法第三十條
　　第一項、第三百三十九條第一項之幫助詐欺取財罪。被告辰
　　○○、Ｅ○○及Ｊ○○所為，則係係犯刑法第三十條第一項
　　、第三百三十九條第一項之幫助詐欺取財罪。被告Ｒ○○、
　　寅○○、癸○○、宇○○、Ｘ○○、壬○○與卯○○及常居
　　大陸之潘凱辰等人間，就前開常業詐欺與恐嚇取財等犯行，
　　及被告癸○○分別與被告巳○○、辛○○等二人間就林、吳
　　二人所犯之詐欺取財等犯行，均有犯意聯絡及行為分擔，皆
　　為共同正犯。被告Ｒ○○、寅○○、癸○○、宇○○、Ｘ○○、壬○○多次恐嚇取財犯行，與被告巳○○、辛○○前後
　　詐欺取財、幫助詐欺等犯行，及被告辰○○、Ｅ○○、Ｊ○○多次幫助詐欺犯行，均時間緊接，且所犯基本構成要件相
　　同，顯係基於概括之犯意反覆所為，皆為連續犯，應依刑法
　　第五十六條以一罪論，並加重其刑。被告巳○○前曾於八十
　　九年間因違反著作權法案件，經本院判處有期徒刑五月，得
　　易科罰金確定，於八十九年十一月一日繳清罰金執行完畢；
　　另被告Ｊ○○前曾於八十四年間因違反麻醉藥品管理條例案
　　件，經臺灣高等法院臺中分院判處有期徒刑八月確定，又於
　　八十五年間因違反麻醉藥品管理條例之販賣及非法施用麻醉
　　藥品等案件，由本院判處有期徒刑三年二月及八月確定，上
　　述三罪並經定應執行刑為有期徒刑四年三月，惟其復於八十
　　六年間因違反藥事法案件，由本院判處有期徒刑六月確定，
　　且於上述應執行刑有期徒刑四年三月之後接續執行，至八十
　　八年七月二日假釋出獄，然被告Ｊ○○再於假釋期間內因施
　　用第二級毒品案件，為本院判處有期徒刑五月確定，經與上
　　開假釋經撤銷後之殘刑有期徒刑二年四月八日接續執行後，
　　於九十二年十月二十六日始執行完畢等事實，有其等之臺灣
　　高等法院被告前案紀錄表、臺灣臺中地方法院檢察署刑案資
　　料查註紀錄表各一份在卷可按，其等各於上述案件受有期徒
　　刑之執行完畢後，均於五年以內，再犯本件有期徒刑以上之
　　罪，構成累犯，皆應依刑法第四十七條，遞加重其刑。又刑
　　法第三十條第二項：從犯之處罰，得按正犯之刑減輕之；故
　　被告辰○○、Ｅ○○、Ｊ○○等三人部分，均依上開規定，
　　減輕其刑，並皆先加後減之。至被告Ｒ○○、寅○○、癸○○、宇○○、Ｘ○○、壬○○所犯常業詐欺及連續恐嚇取財
　　等二罪間，因犯意各別，行為互殊，應分論併罰；公訴意旨
　　謂此二罪間具有方法、目的之牽連關係，構成牽連犯之裁判
　　上一罪，尚有未洽。爰審酌被告Ｒ○○、寅○○、癸○○、
　　宇○○、Ｘ○○、壬○○俱為二、三十歲年輕力壯之青年，
　　身心並無缺陷，絕無不可憑本身之勞力求職謀生，竟共組詐
　　欺、恐嚇集團危害社會治安，惡性不輕；又本件被害人高達
　　五十一人之多，皆受有相當之損害，且被告被告Ｒ○○、寅
　　○○、癸○○、宇○○、Ｘ○○、壬○○共同之犯罪所得在
　　一千萬元以上，犯罪情節重大；再者，除被告Ｒ○○負責主
　　導所有犯行外，被告寅○○、癸○○雖均受僱於Ｒ○○，但
　　涉案之情狀顯較其餘被告為高，被告宇○○、Ｘ○○、壬○○之參與程度則依序遞減之；另被告巳○○、辛○○雖僅提
　　供本身各一個帳戶供該集團使用，然其餘犯行所生危害，不
　　亞於提供六個帳戶之被告辰○○與Ｅ○○，及被告Ｊ○○提
　　供四個帳戶；並再分別考量其等之素行、各自犯罪之目的、
　　動機、手段、方法、犯後態度等一切有利、不利之情狀後，
　　就其等各自所犯，分別量處如主文所示之刑，並就被告被告
　　Ｒ○○、寅○○、癸○○、宇○○、Ｘ○○、壬○○等人部
　　分，定其應執行之刑。
據上論斷，應依刑事訴訟法第二百七十三條之一第一項、第二百
九十九條第一項前段，第二十八條、第五十六條、第三百四十條
、第三百四十六條第一項、第三十條第一項、第三百三十九條第
一項、第三十條第二項、第四十七條、第五十一條第五款，罰金
罰鍰提高標準條例第一條前段，判決如主文。
本件經檢察官Ｗ○○到庭執行職務。
中　　華　　民　　國　　94　　年　　12　　月　　26　　日
                  刑事第十二庭  法  官  莊深淵
上正本證明與原本無異。
如不服本判決，應於送達後十日內向本院提出上訴狀（須附繕本
），上訴於台灣高等法院台中分院。
                                書記官  何惠文
中　　華　　民　　國　　94　　年　　12　　月　　27　　日
附錄論罪科刑法條
中華民國刑法第三十條：
幫助他人犯罪者，為從犯。雖他人不知幫助之情者，亦同。
從犯之處罰，得按正犯之刑減輕之。
中華民國刑法第三百三十九條第一項：
意圖為自己或第三人不法之所有，以詐術使人將本人或第三人之
物交付者，處五年以下有期徒刑、拘役或科或併科一千元以下罰
金。
中華民國刑法第三百四十條：
以犯第三百三十九條之罪為常業者，處一年以上七年以下有期徒
刑，得併科五萬元以下罰金。
中華民國刑法第三百四十六條第一項：
意圖為自己或第三人不法之所有，以恐嚇使人將本人或第三人之
物交付者，處六月以上五年以下有期徒刑，得併科一千元以下罰
金。
